臺灣高等法院刑事裁定　　　　　　　　100年度聲再字第213號
再審聲請人
即受判決人　葉雲祥
　　　　　　張冬梅
共　　　同
選任辯護人　李淵聯律師
上列聲請人等因詐欺案件，對於本院100年度上易字第295號，中
華民國100年4月21日第二審確定判決（第一審判決案號：臺灣桃
園地方法院99年度易字第166號，起訴案號：臺灣桃園地方法院
檢察署98年度偵字第24919號），聲請再審，本院裁定如下：
    主  文
再審之聲請駁回。
    理  由
一、聲請意旨略以：依本案告訴人陳汶鈺所述及其提出之中國信
    託商業銀行存款系統歷史交易查詢報表，足信告訴人僅出資
    新臺幣（下同）80萬元。又再審聲請人即受判決人（下稱聲
    請人）葉雲祥、張冬梅除依本院100年度上易字第295號確定
    判決（下稱原確定判決）所載已返還告訴人50萬元外，另依
    伊等提出之告訴人簽收收據，足認伊等尚於民國96年12月21
    日返還告訴人10萬元，是伊等已返還告訴人80萬元中之60萬
    元。況伊等與告訴人間係合夥關係，後因經營不善，則僅有
    解散清算問題，當無所稱詐欺云云。
二、按因發見確實之新證據，足認受有罪判決之人應受無罪之判
    決者得聲請再審，固為刑事訴訟法第420條第1項第6款所明
    定。惟所謂發見新證據，係指該證據當時已經存在，為法院
    及當事人所不及知，不及調查斟酌，至其後始行發見，且就
    證據本身形式上觀察，固不以絕對不須經過調查程序為條件
    ，但從證據之本身形式上觀察，必須可認為確實足以動搖原
    確定判決者，始足當之，最高法院88年度台抗字第257號裁
    定意旨參照。此受理聲請再審之最後事實審法院，應就聲請
    再審理由之所謂「新證據」，是否具備事實審判決前已經存
    在，為法院、當事人所不知，事後方行發見之「嶄新性」，
    及顯然可認足以動搖原有罪確定判決，應為無罪、免訴、免
    刑或輕於原判決罪名之「顯然性」二要件，加以審查，為判
    斷應否准予開始再審之準據，同院85年度台抗字第308號裁
    定意旨參考。
三、經查：本件聲請人葉雲祥、張冬梅共同詐欺取財犯行，業經
    本院原確定判決於理由欄內詳敘其調查證據之結果及取捨證
    據認定之理由，並就聲請人等否認犯罪所持之辯解，認不足
    採信，而可執為有利於聲請人等認定之依據，一一予以指駁
    或說明。又聲請人之聲請再審意旨雖以：除依原確定判決所
    載伊等已返還告訴人50萬元外，另依伊等提出之告訴人簽收
    收據，足信伊等於96年12月21日另返還告訴人10萬元，是伊
    等已返還告訴人80萬元中之60萬元。況本件伊等與告訴人間
    係合夥關係，後因經營不善，則僅有解散清算問題，當無所
    稱詐欺云云。惟是否屬實，仍須經過調查始得辨其真偽，非
    顯然足以動搖原判決，而可對聲請人為更有利之判決，殊與
    上開「顯然性」之要件不合，且上開爭執之事項，亦係聲請
    人於原確定判決調查、審理時即已明知之事，當無事後始經
    發現之可言，亦與「嶄新性」之要件不符，難認合於刑事訟
    法第420條第1項第6款聲請再審之理由，自屬無據。是聲請
    人無非係就原確定判決理由已說明或原確定判決採證認事職
    權之適法行使再行爭執，進而主張對自己有利之判斷，本案
    既無所謂發現確實新證據之情事，自難認為有再審之理由。
    從而，聲請人執前詞聲請再審，為無理由，應予駁回。
據上論斷，應依刑事訴訟法第434條第1項，裁定如主文。
中    華    民    國    100    年    6    月    14    日
                  刑事第二十一庭審判長法  官  周政達
                                      法  官  趙文
                                      法  官  楊力進
以上正本證明與原本無異。
本件不得抗告。
                                      書記官  彭威翔
中    華    民    國   100    年    6     月    15    日